---
title: "Lista 2 - Amostragem"
author: "Davi Wentrick Feijó"
date: "2024-05-13"
output: 
  rmdformats::downcute:
    self_contained: true
    thumbnails: true
    lightbox: true
    gallery: true
    highlight: tango
    toc_depth : 4
  html_document:
    toc: false
    toc_depth: 5
    toc_float: true
---

```{r setup, include=FALSE}
knitr::opts_chunk$set(echo = TRUE)
pacman::p_load(tidyverse,utils,RcppAlgos,gtools,matrixStats,dplyr,tidyr)
```



### Exercicio 1. 

Prove que $E\left[\bar{y}_{c 2}\right]=\mu+B\left[\bar{y}_{c 2}\right]$ e que $\operatorname{Var}\left[\bar{y}_{c 2}\right]=\frac{\sigma_{e q}^2}{a}$.

### Exercicio 2.

Prove que $\operatorname{var}\left[\overline{\mathrm{y}}_{\mathrm{c} 2}\right]$ é um estimador não viesado para $\operatorname{Var}\left[\bar{y}^c\right]$

## Exercícios do livro BOLFARINI & BUSSAB:

### 7.1

Considere a população com $N=6$ indivíduos, onde $\mathbf{D}=(2,6,8,10,10,12)$. Considere os conglomerados " $\mathcal{U}_C$ " e " $\mathcal{U}_D$ " abaixo:

$$
  \mathcal{U}_C  : \begin{cases}C_1: & \mathbf{D}_1=(2), \\ C_2: & \mathbf{D}_2=(6,8,10), \\ C_3: & \mathbf{D}_3=(10,12)\end{cases}
$$ 

$$
\mathcal{U}_D  \begin{cases}C_1: & \mathbf{D}_1=(2,6,8), \\ C_2: & \mathbf{D}_2=(10,10), \\ C_3: & \mathbf{D}_3=(12) .\end{cases}
$$

Para cada uma das divisões (conglomerados) acima, selecione um conglomerado segundo a AAS. Encontre a distribuição de $\bar{y}_{c 1}$, sua média e variância. Qual das divisões apresenta uma estimativa mais precisa?

```{r}
#parametros populacionais
D = c(2,6,8,10,10,12,2,6,8,10,10,12)
N = length(D)

mean(D)
var(D) #S2
var(D)* (N - 1) / N #sigma2
```


```{r}
#Parametros dos conglomerados
# Criação do data frame inicial
df <- data.frame(
  conglo = c("C","C","C","D","D","D"),
  id =  c(1,2,3,1,2,3)
)

# Adicionando manualmente a coluna com vetores
df$new_column <- I(list(
  c(2),
  c(6,8,10),
  c(10,12),
  c(2,6,8),
  c(10,10),
  c(12)
))
```

```{r}
df
```

```{r}
# Usando dplyr para calcular a média dos vetores e outros indicadores
df <- df %>%
  rowwise() %>%
  mutate(conglo = as.factor(conglo), #coluna para identificar os conglomerados
         b = length(new_column), #tamanho de cada conglomerado
         mu = mean(new_column), #media de cada conglomerado
         sigma2 = var(new_column)*(b - 1) / b, #variancia de cada conglomerado
         sigma2 = replace_na(sigma2, 0), #susbtituindo os NA por 0
         t = sum(new_column)) # total de cada conglomerado
```

```{r}
#eu tentei colcar tudo no mesmo pipe mas ficaba dando um erro ent separei mas ficaria melhor se ficasse tudo junto
df <- df %>%
  ungroup() %>%
  mutate(b_bar = ave(df$b,df$conglo,FUN = mean), #tamanho medio de cada conglomerado
         y_barc = t/b_bar) #é um tipo de media usando o tamanho medio de cada conglomerado

```



```{r echo=FALSE}
df
```


```{r}
#informacoes resumidas por conglomerado

df2 <- as.data.frame(df) %>%
  group_by(conglo) %>%
  summarize(n = n(), #numero de obs
            sigma2_bar = mean(sigma2), #media das variancias por conglomerado
            t_bar = mean(t), # media dos totais por conglomerado
            y_bar = mean(y_barc), # media das medias do conglomerado???
            var_y = var(y_barc)*(n - 1) / n) #variancia da media das medias do conglomerado?
```


```{r echo=FALSE}
df2  
```



### 7.7

Considere uma população $\mathcal{U}$ com $N=12$ elementos divididos em $A=3$ conglomerados. Os valores $Y_{\alpha i}$ correspondentes aos 3 conglomerados são:


| $\alpha$ | $Y_{\alpha i}$ | $B_\alpha$ | $\mu_\alpha$ | $\sigma_\alpha^2$ |
| :---: | :---: | :---: | :---: | :---: |
| 1 | $0,1$ | 2 | 0,5 | 0,25 |
| 2 | $1,2,2,3$ | 4 | 2,0 | 0,50 |
| 3 | $3,3,4,4,5,5$ | 6 | 4,0 | $2 / 3$ |


##### a. Encontre $\sigma^2$.


```{r}
#parametros populacionais
D = c(c(0,1),c(1,2,2,3),c(3,3,4,4,5,5)) #populacao
N = 12
A = 3
mean(D)
var(D) #S2
var(D)* (N - 1) / N #sigma2

B = c(2,4,6) #tamanho dos conglomerados
b_bar = mean(B) #tamanho medio dos conglomerados
mua = c(0.5,2,4) #medias dos conglomerados
sigma2a = c(0.25,0.50,0.67) #variancia dos conglomerados
```


```{r}
sigma2ect = 1/A * sum((B/mean(B)*mua - mean(D))^2) 

sigma2ec = 1/A * sum(B/mean(B)*(mua - mean(D))^2)

sigma2dc = 1/A * sum(B/mean(B)*sigma2a)

sigma2eq = 1/A * sum((B/mean(B))^2*(mua-mean(D))^2)

sigma2 = sigma2dc + sigma2ec
```

```{r}
sigma2
```


##### b. Desta população, dois conglomerados são selecionados com reposição. Considere um estimador não viciado para a média populacional e encontre a variância do estimador proposto. Selecionando uma amostra de 2 conglomerados da tabela, estime a variância.


```{r}
dados <- I(list(c(0,1),c(1,2,2,3),c(3,3,4,4,5,5)))

resultsT <- c()
resultsYc1 = c()
resultsYc1_quad = c()

amostra <- c(1,1,1, 2, 1, 3, 2, 1,2,2,2, 3, 3, 1, 3, 2,3,3)
t= 0

for (i in seq(1, length(amostra)/2)) {
  t_bar <- mean(c(sum(unlist(dados[amostra[i+t]])),sum(unlist(dados[amostra[i+t+1]]))))
  yc1 = t_bar/b_bar
  yc1_quad = yc1^2
  resultsT <- append(resultsT, t_bar)
  resultsYc1 = append(resultsYc1, yc1)
  resultsYc1_quad = append(resultsYc1_quad, yc1_quad)
  t=t+1
}

print(resultsT)
print(resultsYc1)
print(resultsYc1_quad)


#D - Renda Var e Esp

espD = sum(resultsYc1 * 1/9) #Esperanca
esp_quadD = sum((resultsYc1^2) * 1/9)

varD = esp_quadD - espD^2 #Variancia
```

```{r echo=FALSE}
espD
varD
```



##### c. Encontre $\rho_{\text {int }}$ (exato e aproximado). Usando a amostra dos dois conglomerados selecionados em (b), encontre uma estimativa para $\rho_{\text {int }}$.


```{r}
dados <- I(list(c(0,1),c(1,2,2,3),c(3,3,4,4,5,5)))
conglo23 = unlist(dados[2:3])

pares = as.data.frame(t(combn(conglo23,2)))
```

```{r}
cor(pares$V1,pares$V2)
```

```{r}
pc2 = (sigma2eq - (sigma2dc/(b_bar-1)))/(sigma2eq+sigma2dc)
```

```{r}
pc2
```



### 7.8

Uma população com $N=2.000$ elementos foi dividida em $A=200$ conglomerados de tamanhos iguais a $B=10$ elementos. Desta população uma amostra de $a=20$ conglomerados é selecionada de acordo com a AASc e todos os elementos nos conglomerados selecionados são observados com relação à determinada característica populacional. O número de indivíduos que possuem a característica $\left(T_\alpha\right)$, na amostra foi:

| Conglomerado: | 1 | 2 | 3 | 4 | 5 | 6 | 7 | 8 | 9 | 10 |
| ---: | ---: | ---: | ---: | ---: | ---: | ---: | ---: | ---: | ---: | ---: |
| $T_\alpha:$ | 5 | 3 | 2 | 9 | 3 | 1 | 6 | 10 | 4 | 4 |

| Conglomerado: | 11 | 12 | 13 | 14 | 15 | 16 | 17 | 18 | 19 | 20 |
| ---: | ---: | ---: | ---: | ---: | ---: | ---: | ---: | ---: | ---: | ---: |
| $T_\alpha:$ | 2 | 3 | 6 | 1 | 1 | 7 | 0 | 7 | 2 | 1 |


##### a. Encontre uma estimativa para o número total de indivíduos na população que possuem a característica de interesse e uma estimativa para a variância da estimativa do total.

```{r}
N = 2000
A = 200
B = 10
a = 20
b_bar = 200/20
Ta = c(5,3,2,9,3,1,6,10,4,4,2,3,6,1,1,7,0,7,2,1)

T_bar = sum(Ta)/a

var_T = (A^2/a) * (1/(a-1)) * sum((Ta-T_bar)^2) 
```

##### b. Encontre uma estimativa para a proporção de indivíduos na população que possuem a característica de interesse e uma estimativa para a variância da estimativa da proporção.

```{r}
pc1 = T_bar/b_bar

var_pc1 = 1/(a*(a-1)*b_bar^2)* sum((Ta-pc1*B)^2)
```

##### c. Encontre uma estimativa para o coeficiente de correlação intraclasse.

```{r}
s2ec = 1/((a-1)*b_bar^2) * sum((Ta-pc1*B)^2)
#s2dc = 1/ * sum(B/b_bar*) #falta o alpha como fazer?


#rint = (s2ec - (s2dc/(b_bar-1)))/(s2ec+s2dc)
```


### 7.11

Considere a população do Exemplo 7.7. Verifique que, conforme dado no exemplo, $V_s \cong 30,7$ e $V_k \cong 11,6$. Encontre $\rho_{\text {int }}$.

Considere uma população $\mathcal{U}$ com $N=12$ elementos divididos em $A=3$ conglomerados. Os valores $Y_{\alpha i}$ correspondentes aos 3 conglomerados são:


| $\alpha$ | $Y_{\alpha i}$ | $B_\alpha$ | $\mu_\alpha$ | $\sigma_\alpha^2$ |
| :---: | :---: | :---: | :---: | :---: |
| 1 | $0,1$ | 2 | 0,5 | 0,25 |
| 2 | $1,2,2,3$ | 4 | 2,0 | 0,50 |
| 3 | $3,3,4,4,5,5$ | 6 | 4,0 | $2 / 3$ |

### 7.19

Um supermercado deseja estimar qual a despesa média dos fregueses, usando uma amostra de $20 \%$ dos clientes. O estatístico encarregado da pesquisa decidiu usar um sorteio sistemático com quatro repetições. Assim, ele sorteou quatro números aleatórios entre 1 e 20 (sorteados $4,6,13$ e 17), dando origem à seguinte amostra:

| Réplica | Elementos | $\mathrm{N}^{\circ}$ de elementos | Despesa total | Soma de quadrados |
| :---: | :---: | :---: | :---: | :---: |
| 1 | $4,24,44, \ldots$ | 50 | 4.000 | 421.000 |
| 2 | $6,26,46, \ldots$ | 50 | 4.200 | 435.000 |
| 3 | $13,33,53, \ldots$ | 50 | 3.800 | 400.000 |
| 4 | $17,37,57, \ldots$ | 50 | 3.900 | 405.000 |

Usando estes dados, estime a despesa média por freguês e dê limites para o erro de estimação.

