---
title: "Aula 4 - Exercicios"
author: "Davi Wentrick Feijó"
date: "2024-04-18"
output: 
  rmdformats::downcute:
    self_contained: true
    thumbnails: true
    lightbox: true
    gallery: true
    highlight: tango
    toc_depth : 4
  html_document:
    toc: false
    toc_depth: 5
    toc_float: true
---

```{r setup, include=FALSE}
knitr::opts_chunk$set(echo = TRUE)
```



### Exercício 1

Provar que variância da amostra

$$
s^{2}=\frac{1}{n-1} \sum_{i \in s}\left(Y_{i}-\bar{y}\right)^{2}
$$

é um estimador não viesado para a variância populacional $S^{2}$ para o planejamento ASSs.


Exercício 2 

Considere $U=\{1,2,3\}$, cuja variável renda familiar é representada pelo parâmetro $\boldsymbol{D}=(12,30,18)$, com as seguintes funções paramétricas: $\tau=60$, $\mu=20, \sigma^{2}=168 / 3=56$.

A partir do espaço amostral SAASs, faça:

1. Calcule os valores dos estimadores $\bar{y}$ e $s^{2}$ para cada amostra.

```{r}
renda <- c(12, 30, 18)
resultsM <- c()
amostra <- c(1, 2, 1, 3, 2, 1, 2, 3, 3, 1, 3, 2)
t= 0
for (i in seq(1, length(amostra)/2)) {
  r <- mean(c(renda[amostra[i+t]],renda[amostra[i+t+1]]))
  resultsM <- append(resultsM, r)
  t=t+1
}

print(resultsM)
```

```{r}
renda <- c(12, 30, 18)
resultsV <- c()
amostra <- c(1, 2, 1, 3, 2, 1, 2, 3, 3, 1, 3, 2)
t= 0
for (i in seq(1, length(amostra)/2)) {
  r <- var(c(renda[amostra[i+t]],renda[amostra[i+t+1]]))
  resultsV <- append(resultsV, r)
  t=t+1
}

print(resultsV)
```


com isso temos a seguinte tabela:

| $s$ | 12 | 13 | 21 | 23 | 31 | 32 | 
| :---: | :---: | :---: | :---: | :---: | :---: | :---: | 
| $P(s)$ | $1 / 6$ | $1 / 6$ | $1 / 6$ | $1 / 6$ | $1 / 6$ | $1 / 6$ | 
| $\bar y$ | $21$ | $15$ | $21$ | $24$ | $15$ | $24$ | 
| $s^2$ | $162$ | $18$ | $162$ | $72$ | $18$ | $72$ | 

2. Construa as distribuições amostrais de $\bar{y}$ e $s^{2}$.

| $h(d s)=\bar y$ | $15$ | $21$ | $24$ |
| :---: | :---: | :---: | :---: | 
| $P(\bar y)$ | $2 / 6$ | $2 / 6$ | $2 / 6$ |


| $h(d s)=s^2$ | $18$ | $72$ | $162$ |
| :---: | :---: | :---: | :---: | :---: | 
| $P(s^2)$ | $2 / 6$ | $2 / 6$ | $2 / 6$ | 


3. Calcule $E[\bar{y}], \operatorname{Var}[\bar{y}]$ e $E\left[s^{2}\right]$.

Sabemos que os valores populacionais sao:

```{r}
D=c(12,30,18)
N = length(D)

mu = mean(D)

S2 = var(D) #nao precisa da correcao ja que estamos trabalhando com amostra sem repeticao
#nesse caso devemos usar s2 e nao sigma2 a diferenca esta no denominador
# enquanto sigma2 divide por N S2 divide por N-1

var(D)

```

```{r echo=FALSE}
paste("A media populacional de D é:",mu)
paste("A variancia populacional de D é:",S2)
```


Esperanca e Variancia de $\bar y$

```{r}
n = 2  #tamanho da amostra

espM = sum(resultsM * 1/6) #Esperanca
esp_quadM = sum((resultsM^2) * 1/6)

varM = esp_quadM - espM^2 #Variancia


#calculando direto sem usar a distribuicao
esp_bar_y = mu
var_bar_y = (1-(n/N))*S2/n

```

```{r echo=FALSE}
paste("A esperanca da media amostral é:",espM)
paste("A variancia da media amostral é:",varM)
```

```{r echo=FALSE}
paste("A esperanca da media amostral pela formula é:",espM)
paste("A variancia da media amostral pela formula é:",varM)
```


Esperanca de $s^2$

```{r}
espV = sum(resultsV * 1/6) #Esperanca
```

```{r echo=FALSE}
paste("A esperanca da variancia amostral é:",espV)
```














```{r}
renda <- c(2,4,6)
resultsM <- c()
amostra <- c(1, 2, 1, 3, 2, 1, 2, 3, 3, 1, 3, 2)
t= 0
for (i in seq(1, length(amostra)/2)) {
  r <- mean(c(renda[amostra[i+t]],renda[amostra[i+t+1]]))
  resultsM <- append(resultsM, r)
  t=t+1
}

print(resultsM)
```

```{r}
renda <- c(2,4,6)
resultsV <- c()
amostra <- c(1, 2, 1, 3, 2, 1, 2, 3, 3, 1, 3, 2)
t= 0
for (i in seq(1, length(amostra)/2)) {
  r <- var(c(renda[amostra[i+t]],renda[amostra[i+t+1]]))
  resultsV <- append(resultsV, r)
  t=t+1
}

print(resultsV)


```





```{r}
D=c(2,4,6)
N = length(D)

mu = mean(D)

S2 = var(D) #nao precisa da correcao ja que estamos trabalhando com amostra sem repeticao
#nesse caso devemos usar s2 e nao sigma2 a diferenca esta no denominador
# enquanto sigma2 divide por N S2 divide por N-1

var(D)

```

```{r echo=FALSE}
paste("A media populacional de D é:",mu)
paste("A variancia populacional de D é:",S2)
```


Esperanca e Variancia de $\bar y$

```{r}
n = 2  #tamanho da amostra

espM = sum(resultsM * 1/6) #Esperanca
esp_quadM = sum((resultsM^2) * 1/6)

varM = esp_quadM - espM^2 #Variancia


#calculando direto sem usar a distribuicao
esp_bar_y = mu
var_bar_y = (1-(n/N))*S2/n

```

```{r echo=FALSE}
paste("A esperanca da media amostral é:",espM)
paste("A variancia da media amostral é:",varM)
```

```{r echo=FALSE}
paste("A esperanca da media amostral pela formula é:",espM)
paste("A variancia da media amostral pela formula é:",varM)
```





