---
title: "Lista 1 Amostragem"
author: "Davi Wentrick Feijó"
date: "2024-04-06"
output: 
  rmdformats::downcute:
    self_contained: true
    thumbnails: true
    lightbox: true
    gallery: true
    highlight: tango
    toc_depth : 4
  html_document:
    toc: false
    toc_depth: 5
    toc_float: true
---

```{r setup, include=FALSE}
knitr::opts_chunk$set(echo = TRUE)
pacman::p_load(tidyverse,utils,RcppAlgos,gtools,matrixStats)
```

### Questao 1

Considerando uma AASs prove que $E[s^2] = S^2$

$$

\begin{aligned}
E\left[\sum_{i \in S}\left(y_i-\bar{y}\right)^2\right]&=E\left[\sum_{i \in S}(y_i-\bar{y}+\mu-\mu)^2\right] \\
                                                      &=E\left[\sum_{i \in S}(y_i-\mu-\bar{y}+\mu)^2\right] \\
                                                      &=E\left[\sum_{i \in S}\left(\left(y_i-\mu\right)-(\bar{y}-\mu)\right)^2\right] \\
                                                      &=E\left[\sum_{i \in S}(y_i-\mu)^2-\sum_{i \in S}(\bar{y}-\mu)^2\right] \\
                                                      & =E\left[\sum_{i \in S}\left(y_i-\mu\right)^2-n(\bar{y}-\mu)^2\right] \\
                                                      
                                                      & =E\left[\sum_{i \in S}\left(y_i-\mu\right)^2\right] - E[n(\bar{y}-\mu)^2] \\
                                                      & =E\left[\sum_{i \in S}\left(y_i-\mu\right)^2\right] - nE[(\bar{y}-\mu)^2] \\
                                                      & =E\left[\sum_{i \in S}\left(y_i-\mu\right)^2\right] - n(E[\bar{y}]-\mu)^2 \\
                                                      
                                                     
\end{aligned}

$$

Aqui vamos utilizar a variavel $f_i$ que é a variavel indicadore que diz quais elementos pertencem ou nao pertencem a amostra, isso vai alterar o somatorio. Vale lembrar que se pertence a amostra a variavel vai assumir valor igual a 1 caso contrario 0. (obs: eu nao sei pq vc simplesmente pode colocar essa variavel ai mas ne fazer oq)


$$
\begin{aligned}
E\left[\sum_{i \in S}\left(y_i-\bar{y}\right)^2\right] &=E\left[\sum_{i=1}^N f_i\left(y_i-\mu\right)^2\right]-n \operatorname{Var}(\bar{y}) \\
                                                       &=\sum_{i=1}^N E[f_i](y_i-\mu)^2 -n \operatorname{Var}(\bar{y}) \\
                                                       &=\sum_{i=1}^N \frac{n}{N}(y_i-\mu)^2 -n\left(1-f\right) \frac{S^2}{n} \\
                                                       & =\frac{n}{N} \sum_{i=1}^N\left(y_i-\mu\right)^2-n\left(1-\frac{n}{N}\right) \frac{S^2}{n} \\
                                                       & =\frac{n}{N} (N-1)S^2-n\left(1-\frac{n}{N}\right) \frac{S^2}{n} \\
                                                       & =\frac{n}{N} (N-1)S^2-\left(1-\frac{n}{N}\right) S^2 \\
                                                       & =S^2\left[\frac{n(N-1)}{N} -\frac{N+n}{N}\right]  \\
                                                       & =S^2\left[\frac{n(N-1)-N+n}{N} \right]  \\
                                                       & =S^2\left[\frac{(nN-n)-N+n}{N} \right]  \\
                                                       & =S^2\left[\frac{nN-N}{N} \right]  \\
                                                       & =S^2\left[\frac{N(n-1)}{N} \right]  \\
E\left[\sum_{i \in S}\left(y_i-\bar{y}\right)^2\right] & =S^2(n-1) \\
\frac{1}{(n-1)}E\left[\sum_{i \in S}\left(y_i-\bar{y}\right)^2\right] & =S^2 \\
                                                      E(s^2) & =S^2 \\
                              
\end{aligned}
$$


### Questao 2 

Considerando uma AASc prove que $E[\hat P] = P$ e que $Var[p] = \frac{\hat P (1 - \hat P)}{n-1}$ é nao viesado de $Var[\hat P]$

$$
\begin{aligned}
 \mathrm{E}[\hat{P}]&=E[\bar{y}] \\
                    &=E\left[\sum_{i=1}^N \delta_i \frac{y_i}{n}\right] \\
                    &=\sum_{i=1}^N E\left[\delta_i\right] \frac{y_i}{n} \\
                    & =\sum_{i=1}^N \frac{n}{N} \frac{y_i}{n} \\
                    &=\sum_{i=1}^N \frac{y_i}{N}=P \\
\end{aligned}
$$

Um estimador não viesado de $\sigma^2$ é dado por:
$$
\begin{aligned}
& s^2=\frac{\sum_{i \in s}\left(Y_i-\bar{y}\right)^2}{n-1}=\frac{\sum_{i \in s}\left(Y_i-\hat{P}\right)^2}{n-1}=\frac{n}{n-1} \hat{\sigma}^2= \\
& =\frac{n}{n-1} \hat{P} \hat{Q}=\frac{n}{n-1} p q
\end{aligned}
$$

Portanto, tem-se que:

$$
\operatorname{var}[\bar{y}]=\operatorname{var}[\hat{P}]=\frac{s^2}{n}
\therefore \operatorname{var}[\hat{P}]=\frac{s^2}{n}=\frac{1}{n}\frac{n}{n-1} p q=\frac{\hat{P} \hat{Q}}{n-1}
$$

### Questao 3 

Prove que para um $C$ fixado o tamanho ótimo da amostra é dado por $n = C \frac{\sum_{h=1}^H N_h \sigma_h /\sqrt{c_h}}{\sum_{h=1}^H N_h \sigma_h \sqrt{c_h}}$

$$
\begin{aligned} & \text { Substituindo } n_h=n \frac{W_h \sigma_h / \sqrt{c_h}}{\sum_{h=1}^H W_h \sigma_h / \sqrt{c_h}} \text { em } C^{\prime} \text { tem-se } \\

C^{\prime}&=\sum_{h=1}^H c_h n_h \\
&=\sum_{h=1}^H c_h n \frac{W_h \sigma_h / \sqrt{c_h}}{\sum_{h=1}^H W_h \sigma_h / \sqrt{c_h}} \\
&=n\sum_{h=1}^H   \frac{W_h \sigma_h  c_h^{-1/2}c_h}{\sum_{h=1}^H W_h \sigma_h / \sqrt{c_h}} \\
&=n\sum_{h=1}^H   \frac{W_h \sigma_h  c_h^{-1/2+1}}{\sum_{h=1}^H W_h \sigma_h / \sqrt{c_h}} \\
&=n\sum_{h=1}^H   \frac{W_h \sigma_h  c_h^{1/2}}{\sum_{h=1}^H W_h \sigma_h / \sqrt{c_h}} \\
& =n \frac{\sum_{h=1}^H W_h \sigma_h \sqrt{c_h}}{\sum_{h=1}^H W_h \sigma_h / \sqrt{c_h}} \\ \end{aligned}
$$

### Questao 4

Para $V_{es}$ fixado o tamanho otimo da amostra é dado por:

$$
n = \frac{1}{V_{es}} \left( \sum_{h=1}^H W_h \sigma_h \sqrt{c_h}   \right) \left( \sum_{h=1}^H W_h \sigma_h /\sqrt{c_h}   \right)
$$

$$
\begin{aligned}
 \text { Substituindo } n_h&=n \frac{W_h \sigma_h / \sqrt{c_h}}{\sum_{h=1}^H W_h \sigma_h / \sqrt{c_h}} \text { em } V_{e s} \text { tem-se }
\\ 
 \operatorname{Var}\left[\bar{y}_{e s}\right]&=\sum_{h=1}^H W_h^2 \frac{\sigma_h^2}{n_h}\\
 &=\sum_{h=1}^H \frac{W_h^2 \sigma_h^2}{n W_h \sigma_h / \sqrt{c_h}} \cdot \sum_{h=1}^H W_h \sigma_h / \sqrt{c_h} \\ 
 &=\sum_{h=1}^H \frac{W_h \sigma_h \sqrt{c_h}}{n} \cdot \sum_{h=1}^H W_h \sigma_h / \sqrt{c_h} \\ 
 
 \quad \therefore n &= \frac{1}{V_{e s}} \sum_{h=1}^H W_h \sigma_h \sqrt{c_h} \cdot \sum_{h=1}^H W_h \sigma_h / \sqrt{c_h}
\end{aligned}
$$

### Questao 5

Prove que para o caso em que o custo por unidade observada em todos os estratos seja fixado em c, isto é, $C^{\prime}=C-c_0=n c$, a alocação ótima se reduz a $n_h=n \frac{N_h \sigma_h}{\sum_{h=1}^H N_h \sigma_h}$.  Neste caso, $V_{es}$ se reduz a $\operatorname{Var}_{o t}=\frac{1}{n}\left(\sum_{h=1}^H W_h \sigma_h\right)^2=\frac{\bar{\sigma}^2}{n}$ ,  onde  $\bar{\sigma}=\sum_{h=1}^H W_h \sigma_h$ é um desvio padrão médio dentro de cada estrato. 

Se $C^{\prime}=n c$ tem-se

$$
\begin{array}{r}
n_h=n \frac{W_h \sigma_h / \sqrt{c_h}}{\sum_{h=1}^H W_h \sigma_h / \sqrt{c_h}}=n \frac{W_h \sigma_h / \sqrt{c}}{\sum_{h=1}^H W_h \sigma_h / \sqrt{c}} \\
\therefore n_h=n \frac{W_h \sigma_h}{\sum_{h=1}^H W_h \sigma_h}
\end{array}
$$

### Questao 6

Suspeita-se que a renda familiar média dos moradores de uma cidade seja de aproximadamente 10 salários mínimos (SM) e o desvio padrão de 5 SM. Pretende-se usar uma amostra AAS como plano amostral.

##### a) Que tamanho deve ter a amostra para que o erro padrão de $\bar{y}$ seja de 0,5 ?


```{r}
ybar = 10
dp = 5
s2 = dp^2
b = 0.5
alpha = 0.05 #ele nao fala mas eu assumi um alpha de 0.05
z = qnorm(1-(alpha/2))


n = (s2/(b/z)^2)
```
```{r}
paste("O tamanho da amostra teria que ser:", n)
```


##### b) Como ficaria a resposta acima se $\mathrm{N}=20.000$ ? E se $\mathrm{N}=10.000$ ?

Esse é o intervalo com n = 10000

```{r}
n=10000
ybar = 10
dp = 5
s2 = dp^2
alpha = 0.05
z = qnorm(1-(alpha/2))

ic_inf = ybar - z*sqrt((s2/n))
ic_sup = ybar + z*sqrt((s2/n))
```

```{r}
paste("O intervalo de confianca é:(",ic_inf,",",ic_sup,")")
```
n = 20000

```{r}
n=20000
ybar = 10
dp = 5
s2 = dp^2
alpha = 0.05
z = qnorm(1-(alpha/2))

ic_inf = ybar - z*sqrt((s2/n))
ic_sup = ybar + z*sqrt((s2/n))
```

```{r}
paste("O intervalo de confianca é:(",ic_inf,",",ic_sup,")")
```

##### c) Agora você quer planejar a amostra de tal modo que o coeficiente de variação de $\bar{y}, \operatorname{CV}[\bar{y}]$ seja inferior a $5 \%$. Qual deve ser o tamanho da amostra?

### Questao 7

Considere uma população com $N=6$, onde $D=(1,4,5,5,6,6)$. Adote um plano amostral AASs com $n=2$. Como estimador de $\mu$, considere

$$
\bar{y}_c=\left\{\begin{array}{l}
\bar{y}+1, \text { se } d_s \text { contém } Y_1 \text { e não } Y_6 \\
\bar{y}-1, \text { se } d_s \text { contém } Y_6 \text { e não } Y_1 \\
\bar{y}, \text { caso contrário }
\end{array}\right.
$$

##### a) Encontre as distribuições de $\bar{y}$ e $\bar{y}_c$. Verifique se estes estimadores são não viciados para $\mu$.

Iremos fazer em um dataframe pois sao 30 amostras possiveis.

```{r warning=FALSE}
# Definições Iniciais
N = 6 #Número total de elementos
d = c(1,2,3,4,5,6) #Vetor de valores de 1 a 6
D = c(1,4,5,5,6,6) #Vetor de dados específicos
n = 2 #Tamanho da amostra (permutações) a serem geradas

# Geração de Permutações
dados = as.data.frame(permutations(N, n, d, repeats.allowed = FALSE))

# Extração de Variáveis
dados = dados %>%
  mutate(var1 = D[V1], # Aqui estmaos substituindo os vetores que representam as
         var2 = D[V2]) # combinacoes amostrais 2 a 2 pelo seu respectivo valor do
                       # vetor D
# Cálculo de Média e Variância amostral
dados = dados %>%
  rowwise() %>%
  mutate(bar_y = mean(c(var1, var2)),
         s2 = var(c(var1, var2)))

# Criação de Colunas Calculadas para obter E(bar_y) e E(bar_y^2)
dados = dados %>%
  mutate(p = 1/30,
         esp_bar_y = bar_y * p,
         esp_bar_y_quad = (bar_y^2) * p,
         esp_s2 = s2 * p)

# Condicional e Cálculo Adicional para encontrar a media bar_yc de cada amostra
dados = dados %>%
  rowwise() %>%
  mutate(bar_yc = ifelse(1 %in% c(V1, V2) & !6 %in% c(V1, V2), bar_y + 1,
                         ifelse(6 %in% c(V1, V2) & !1 %in% c(V1, V2), bar_y - 1, bar_y)))

# Cálculos Finais para encontrar E(bar_yc) e E(bar_yc^2)
dados = dados %>%
  ungroup() %>%
  mutate(esp_bar_yc = bar_yc * p,
         esp_bar_yc_quad = (bar_y^2) * p)

# Estatísticas Finais
# Aqui vamos calcular as esperancas e as variancias de cada um, os nossos calculos no dataframe dera a distribuicao mas para o calculo da esperanca ainda precisamos somar o vetor.

sigma2 = var(D)
mu = mean(D)
esp_bar_y = sum(dados$esp_bar_y)
esp_bar_y2 = sum(dados$esp_bar_y_quad)
esp_bar_yc = sum(dados$esp_bar_yc)
esp_bar_yc2 = sum(dados$esp_bar_yc_quad)
esp_s2 = sum(dados$esp_s2)
var_bar_y = esp_bar_y2 - esp_bar_y^2
var_bar_yc = esp_bar_yc2 - esp_bar_yc^2
```

O problema nos pergunta se sao enviesados ou nao e nos sabemos que:

```{r echo=FALSE}
paste("A media populacional é:",mu)
paste("A esperanca da media amostral (bar_y) é:",esp_bar_y)
paste("A esperanca da media amostral C (bar_yc) é:",esp_bar_yc)
```

##### b) Encontre $\operatorname{Var}[\bar{y}]$ e $\operatorname{Var}\left[\bar{y}_c\right]$. Qual é o melhor estimador? Justifique.

```{r echo=FALSE}
paste("A variancia populacional é:",sigma2)
paste("A variancia da media amostral (bar_y) é:",var_bar_y)
paste("A variancia da media amostral C (bar_yc) é:",var_bar_yc)
```


### Questao 8

Em uma população com $\mathrm{N}=6$, tem-se $\mathrm{D}=(8,2,2,11,4,7)$. Um plano amostral $A A S c$ de tamanho $\mathrm{n}=2$ é adotado.

##### a) Encontre a distribuição de $\bar{y}$ e mostre que $E[\bar{y}]=\mu$.

```{r}
# Definições Iniciais
N = 6 #Número total de elementos
d = c(1,2,3,4,5,6) #Vetor de valores de 1 a 6
D = c(8,2,2,11,4,7) #Vetor de dados específicos
n = 2 #Tamanho da amostra (permutações) a serem geradas

# Geração de Permutações
dados = as.data.frame(permutations(N, n, d, repeats.allowed = FALSE))

# Extração de Variáveis
dados = dados %>%
  mutate(var1 = D[V1], # Aqui estmaos substituindo os vetores que representam as
         var2 = D[V2]) # combinacoes amostrais 2 a 2 pelo seu respectivo valor do
                       # vetor D
# Cálculo de Média e Variância amostral
dados = dados %>%
  rowwise() %>%
  mutate(bar_y = mean(c(var1, var2)),
         s2 = var(c(var1, var2)))

# Criação de Colunas Calculadas para obter E(bar_y) e E(bar_y^2)
dados = dados %>%
  mutate(p = 1/30,
         esp_bar_y = bar_y * p,
         esp_bar_y_quad = (bar_y^2) * p,
         esp_s2 = s2 * p)

# Estatísticas Finais
# Aqui vamos calcular as esperancas e as variancias de cada um, os nossos calculos no dataframe dera a distribuicao mas para o calculo da esperanca ainda precisamos somar o vetor.

sigma2 = var(D)
mu = mean(D)
esp_bar_y = sum(dados$esp_bar_y)
esp_bar_y2 = sum(dados$esp_bar_y_quad)
esp_s2 = sum(dados$esp_s2)
var_bar_y = esp_bar_y2 - esp_bar_y^2
```




```{r echo=FALSE}
paste("A media populacional é:",mu)
paste("A esperanca da media amostral (bar_y) é:",esp_bar_y)
```

##### b) Encontre $\operatorname{Var}[\bar{y}]$ diretamente e utilizando o resultado $\operatorname{Var}[\bar{y}]=\frac{\sigma^2}{n}$.

```{r echo=FALSE}
paste("A variancia populacional é:",sigma2)
paste("A variancia da media amostral (bar_y) é:",var_bar_y)
```


```{r}
sigma2/n
```


##### c) Suponha que uma AAS com reposição com tamanho $\mathrm{n}=10$ retirada da população apresenta $\bar{y}=5,435$ e $s^2=3,6$. Encontre um intervalo de confiança para $\mu \operatorname{com} \alpha=0,02$.

```{r}
n=10
ybar = 5.435
s2 = 3.6
alpha = 0.02
z = qnorm(1-(alpha/2))

ic_inf = ybar - z*sqrt((s2/n))
ic_sup = ybar + z*sqrt((s2/n))
```

```{r}
paste("O intervalo de confianca é:(",ic_inf,",",ic_sup,")")
```




### Questao 9

Considere os dados da tabela abaixo como sendo uma população dividida em dois estratos. Para uma amostra estratificada AASs de tamanho $n_h=2$ em cada estrato, compare os $E M Q$ dos estimadores da razão estratificado e combinado do total da população.

| Estrato 1 |  | Estrato 2 |  |
| :---: | :---: | :---: | :---: |
| $X_{i j}$ | $Y_{i j}$ | $X_{2 j}$ | $Y_{2 j}$ |
| 2 | 0 | 10 | 7 |
| 5 | 3 | 18 | 15 |
| 9 | 7 | 21 | 10 |
| 15 | 10 | 25 | 16 |


Vamos fzer primeiro a razao estratificada

```{r}

xj = c(2,5,9,15,10,18,21,25)
yj = c(0,3,7,10,7,15,10,16)
estrato = c(1,1,1,1,2,2,2,2)
j = c(1,2,3,4,5,6,7,8)


```

Estrato 1:

```{r}
renda <- c(0,3,7,10)
ntrab = c(2,5,9,15)
mut = mean(ntrab)
resultsR = c()
resultsD <- c()
resultsT <- c()
amostra <- c(1,1,1, 2, 1, 3, 2, 1,2,2,2, 3, 3, 1, 3, 2,3,3)
t= 0
for (i in seq(1, length(amostra)/2)) {
  d_bar <- mean(c(renda[amostra[i+t]],renda[amostra[i+t+1]]))
  t_bar <- mean(c(ntrab[amostra[i+t]],ntrab[amostra[i+t+1]]))
  r_bar = (d_bar/t_bar)*mut
  
  resultsR = append(resultsR, r_bar)
  resultsD <- append(resultsD, d_bar)
  resultsT <- append(resultsT, t_bar)
  t=t+1
}

print(resultsD)
print(resultsT)
print(resultsR)
```


```{r}
#D - Renda Var e Esp

espD = sum(resultsD * 1/9) #Esperanca
esp_quadD = sum((resultsD^2) * 1/9)

varD = esp_quadD - espD^2 #Variancia

#T - numero de trab Var e Esp

espT = sum(resultsT * 1/9) #Esperanca
esp_quadT = sum((resultsT^2) * 1/9)

varT = esp_quadT - espT^2 #Variancia

#T - razao media entra renda e numero de trabalhadores Var e Esp

espR = sum(resultsR * 1/9) #Esperanca
esp_quadR = sum((resultsR^2) * 1/9)

varR = esp_quadR - espR^2 #Variancia

# Vies

muD = mean(renda)

vies = muD - espR

# EQM


eqmR = varR + vies^2

```

```{r echo=FALSE}
paste("Esperanca da Renda media:",espD)
paste("Variancia da Renda media:",varD)
paste("Esperanca do estimador razao:",espR)
paste("Variancia do estimador razao:",varR)
paste("Vies do estimador do tipo razao:",vies)
paste("Erro quadratico media do estimador tipo razao:",eqmR)
```

Estrato 2:

```{r}
renda <- c(7,15,10,16)
ntrab = c(10,18,21,25)
mut = mean(ntrab)
resultsR = c()
resultsD <- c()
resultsT <- c()
amostra <- c(1,1,1, 2, 1, 3, 2, 1,2,2,2, 3, 3, 1, 3, 2,3,3)
t= 0
for (i in seq(1, length(amostra)/2)) {
  d_bar <- mean(c(renda[amostra[i+t]],renda[amostra[i+t+1]]))
  t_bar <- mean(c(ntrab[amostra[i+t]],ntrab[amostra[i+t+1]]))
  r_bar = (d_bar/t_bar)*mut
  
  resultsR = append(resultsR, r_bar)
  resultsD <- append(resultsD, d_bar)
  resultsT <- append(resultsT, t_bar)
  t=t+1
}

print(resultsD)
print(resultsT)
print(resultsR)
```


```{r}
#D - Renda Var e Esp

espD = sum(resultsD * 1/9) #Esperanca
esp_quadD = sum((resultsD^2) * 1/9)

varD = esp_quadD - espD^2 #Variancia

#T - numero de trab Var e Esp

espT = sum(resultsT * 1/9) #Esperanca
esp_quadT = sum((resultsT^2) * 1/9)

varT = esp_quadT - espT^2 #Variancia

#T - razao media entra renda e numero de trabalhadores Var e Esp

espR = sum(resultsR * 1/9) #Esperanca
esp_quadR = sum((resultsR^2) * 1/9)

varR = esp_quadR - espR^2 #Variancia

# Vies

muD = mean(renda)

vies = muD - espR

# EQM


eqmR = varR + vies^2

```

```{r echo=FALSE}
paste("Esperanca da Renda media:",espD)
paste("Variancia da Renda media:",varD)
paste("Esperanca do estimador razao:",espR)
paste("Variancia do estimador razao:",varR)
paste("Vies do estimador do tipo razao:",vies)
paste("Erro quadratico media do estimador tipo razao:",eqmR)
```

Combinado (juntando os estratos):

```{r}
renda <- c(0,3,7,10,7,15,10,16)
ntrab = xj = c(2,5,9,15,10,18,21,25)
mut = mean(ntrab)
resultsR = c()
resultsD <- c()
resultsT <- c()
amostra <- c(1,1,1, 2, 1, 3, 2, 1,2,2,2, 3, 3, 1, 3, 2,3,3)
t= 0
for (i in seq(1, length(amostra)/2)) {
  d_bar <- mean(c(renda[amostra[i+t]],renda[amostra[i+t+1]]))
  t_bar <- mean(c(ntrab[amostra[i+t]],ntrab[amostra[i+t+1]]))
  r_bar = (d_bar/t_bar)*mut
  
  resultsR = append(resultsR, r_bar)
  resultsD <- append(resultsD, d_bar)
  resultsT <- append(resultsT, t_bar)
  t=t+1
}

print(resultsD)
print(resultsT)
print(resultsR)
```


```{r}
#D - Renda Var e Esp

espD = sum(resultsD * 1/9) #Esperanca
esp_quadD = sum((resultsD^2) * 1/9)

varD = esp_quadD - espD^2 #Variancia

#T - numero de trab Var e Esp

espT = sum(resultsT * 1/9) #Esperanca
esp_quadT = sum((resultsT^2) * 1/9)

varT = esp_quadT - espT^2 #Variancia

#T - razao media entra renda e numero de trabalhadores Var e Esp

espR = sum(resultsR * 1/9) #Esperanca
esp_quadR = sum((resultsR^2) * 1/9)

varR = esp_quadR - espR^2 #Variancia

# Vies

muD = mean(renda)

vies = muD - espR

# EQM


eqmR = varR + vies^2

```

```{r echo=FALSE}
paste("Esperanca da Renda media:",espD)
paste("Variancia da Renda media:",varD)
paste("Esperanca do estimador razao:",espR)
paste("Variancia do estimador razao:",varR)
paste("Vies do estimador do tipo razao:",vies)
paste("Erro quadratico media do estimador tipo razao:",eqmR)
```













