---
title: "Aula 5/6 - Exercicios"
author: "Davi Wentrick Feijó"
date: "2024-04-17"
output: 
  rmdformats::downcute:
    self_contained: true
    thumbnails: true
    lightbox: true
    gallery: true
    highlight: tango
    toc_depth : 4
  html_document:
    toc: false
    toc_depth: 5
    toc_float: true
---

```{r setup, include=FALSE}
knitr::opts_chunk$set(echo = TRUE)
pacman::p_load(tidyverse,utils,RcppAlgos,gtools,matrixStats)
```

### Exercício 1

Considere $U=\{1,2,3,4,5,6,7,8\}$ de domicílios, onde são conhecidas as variáveis renda familiar ( $Y$ ) e local do domicílio ( $W$ ), com os códigos $A$ para região alta e $B$ para região baixa. Tem-se que

$$
D=\left(\begin{array}{llllllll}
13 & 17 & 6 & 5 & 10 & 12 & 19 & 6 \\
B & A & B & B & B & A & A & B
\end{array}\right)
$$

Para esta população tem-se: $\mu=11, \sigma^{2}=24$.

A partir do plano amostral $A A S c$ de tamanho $n=4$, sabe-se que

$$
\operatorname{Var}[\bar{y}]=\frac{24}{4}=6
$$

Considere as seguintes subpopulações:

$$
\begin{aligned}
& U_{A}=\{1,2,3,4\}, \boldsymbol{D}_{A}=\{13,17,6,5\} \\
& U_{B}=\{5,6,7,8\}, \boldsymbol{D}_{B}=\{10,12,19,6\}
\end{aligned}
$$

com os seguintes parâmetros:

$$
\mu_{A}=10,25 \quad \sigma_{A}^{2}=24,69 \quad \mu_{B}=11,75 \quad \sigma_{B}^{2}=22,19 .
$$

Considerando uma AASc dentro de cada estrato, com $n_{A}=2, n_{B}=2$, calcule:

$$
\operatorname{Var}\left[\bar{y}_{A}\right], \operatorname{Var}\left[\bar{y}_{B}\right], \operatorname{Var}\left[\bar{y}_{e s}\right] \text { e EPA. }
$$



```{r}
mu = 11
mua = 10.25
mub = 11.75
sigma2 = 24
sigma2a = 24.69
sigma2b = 22.19
n = 4 #tamanho da amostra na populacao (como temos 2 estratos com n=2 fica igual a 4 i guess)
ne = 2 #tamanho das amostras no estrato
w = 16/64 #tamanho da populacao no estrato dividido pela populacao total
#no caso temos uma populacao de 8 tirando 2 a 2 com repeticao temos um total de 64
#temos 2 subpop (estrato) de tamanho 4 tirando 2 a 2 com repeticao temos um total de 16 
#o w é nosso peso

var_bar_y = sigma2/n
var_bar_ya = sigma2a/ne
var_bar_yb = sigma2b/ne
var_bar_yes = w*var_bar_ya+w*var_bar_yb


EPA = var_bar_yes/var_bar_y
```


```{r echo=FALSE}
paste("Variancia y barra a =",var_bar_ya)
paste("Variancia y barra b =",var_bar_yb)
paste("Variancia y barra es =",var_bar_yes)
paste("Efeito de Planejamento (EPA) =",EPA)
```


### Exercício 2

Considere a seguinte estratificação:

$$
\begin{gathered}
U_{1}=\{2,4,7\}, \boldsymbol{D}_{1}=\{17,5,19\} \\
U_{2}=\{1,3,5,6,8\}, \boldsymbol{D}_{2}=\{13,6,10,12,6\}
\end{gathered}
$$

com os seguintes parâmetros:

$$
\mu_{1}=13,67 \quad S_{1}^{2}=57,33 \quad \mu_{2}=9,40 \quad S_{2}^{2}=10,8 .
$$

Em ambos os estratos usou-se AASs, com $n_{1}=1$ e $n_{2}=2$, ou seja, $n=3$.

Calcule $\operatorname{Var}\left[\bar{y}_{e s}\right]$.


### Exercício 3

Considere a seguinte estratificação:

$$
\begin{gathered}
U_{1}=\{2,4,7\}, \boldsymbol{D}_{1}=\{17,5,19\} \\
U_{2}=\{1,3,5,6,8\}, \boldsymbol{D}_{2}=\{13,6,10,12,6\}
\end{gathered}
$$

com os seguintes parâmetros:

$$
\mu_{1}=13,67 \quad S_{1}^{2}=57,33 \quad \mu_{2}=9,40 \quad S_{2}^{2}=10,8 .
$$

Em ambos os estratos usou-se AASs, com $n_{1}=1$ e $n_{2}=2$, ou seja, $n=3$.

Calcule $\operatorname{Var}\left[\bar{y}_{e s}\right]$.

```{r}
u = c(13,17,6,5,10,12,19,6)
N = length(u)
mu = mean(u)
mu1 = 13.67
mu2 = 11.75
s2 = var(u)*(N - 1) / N
s21 = 57.33
s22 = 9.40
n = 3 #tamanho da amostra na populacao (como temos 2 estratos com n=2 fica igual a 4 i guess)
n1 = 1 #tamanho das amostras no estrato 1
n2 = 2 #tamanho das amostras no estrato 2
w1 = 3/336 #tamanho da populacao no estrato dividido pela populacao total
w2 = 20/336 



var_bar_y = s2/n
var_bar_y1 = s21/ne
var_bar_y2 = s22/ne
var_bar_yes = w1*var_bar_y1+w2*var_bar_y2


EPA = var_bar_yes/var_bar_y
```


```{r echo=FALSE}
paste("Var Y barra es =",var_bar_yes)
```





### Exercício 4

Uma população está dividida em 5 estratos. Os tamanhos dos estratos, médias e variâncias são dados na tabela abaixo.

\begin{tabular}{|c|c|c|c|}
\hline $\boldsymbol{h}$ & $\boldsymbol{N h}$ & $\boldsymbol{\mu}_{\boldsymbol{h}}$ & $\boldsymbol{S}_{\boldsymbol{h}}^{\mathbf{2}}$ \\
\hline 1 & 117 & 7,3 & 1,31 \\
\hline 2 & 98 & 6,9 & 2,03 \\
\hline 3 & 74 & 11,2 & 1,13 \\
\hline 4 & 41 & 9,1 & 1,96 \\
\hline 5 & 45 & 9,6 & 1,74 \\
\hline
\end{tabular}

Obs: Vale lembrar que

* $h$ é o estrato

* $N_h$ é o tamanho do estrato

* $\mu_h$ é a media do estrato

* $s^2_h$ é a variancia do estrato

a) Calcule $\mu$ e $\sigma^{2}$ para esta população.


```{r}
h = c(1,2,3,4,5)
Nh = c(117,98,74,41,45)
muh = c(7.3,6.9,11.2,9.1,9.6)
s2h = c(1.31,2.03,1.13,1.96,1.74)

dados = data.frame(h,Nh,muh,s2h) 

dados = dados %>% 
  mutate(total_pop = Nh*muh,
         var_estrat = s2h*(Nh - 1)/Nh,
         peso_estrat = Nh/sum(Nh),
         var_dentro_estrat = peso_estrat * var_estrat)

mu = sum(Nh*muh)/sum(Nh)

dados = dados %>% 
   mutate(var_entre_estrat = peso_estrat * (muh - mu)^2)

var_tot_dentro = sum(dados$var_dentro_estrat)
var_tot_entre = sum(dados$var_entre_estrat)
sigma2 = var_tot_dentro + var_tot_entre
```

```{r echo=FALSE}
paste("A media populacional é",mu)
paste("A variancia populacional é",sigma2)
```



b) Para uma amostra de tamanho 80, determine as alocações proporcional e ótima (de Neyman).

* $c_h$ é o custo viavel

Sabemos que a formual da amostragem otima é:

$$
n_{h}=n \frac{W_{h} \sigma_{h} / \sqrt{c_{h}}}{\sum_{h=1}^{H} W_{h} \sigma_{h} / \sqrt{c_{h}}}
$$
para ajudar na montagem do codigo vamos chamar de $g = W_{h} \sigma_{h} / \sqrt{c_{h}}$ (é uma escolha completamente arbitraria somente para facilitar o calculo)

```{r}
h = c(1,2,3,4,5)
Nh = c(117,98,74,41,45)
muh = c(7.3,6.9,11.2,9.1,9.6)
s2h = c(1.31,2.03,1.13,1.96,1.74)
ch = c(1,1,1,1,1)
n = 80

dados = data.frame(h,Nh,muh,s2h,ch) %>%
  mutate(peso_estrat = Nh/sum(Nh),
         var_estrat = s2h*(Nh - 1)/Nh,
         dp_estrat = sqrt(var_estrat),
         g = (peso_estrat*dp_estrat)/sqrt(ch),
         otima = (g/sum(g))*n,
         prop = n*peso_estrat)
```




c) Compara as variâncias dos estimadores obtidos com a $A A S c$ e com a alocação proporcional.

```{r}

var_prop = var_tot_dentro/n

var_otima = (1/n)*(sum(dados$peso_estrat*dados$dp_estrat))^2
  
EPAprop = 1 - (var_tot_entre/sigma2)

EPAotimo = 1 - (var_tot_entre/sigma2) - (var_prop/sigma2)
```

```{r echo=FALSE}
paste("A variancia porporcional é:", var_prop)
paste("O efeito do planejamento Amostral (EPA) proporcional é:", EPAprop)
```


d) Compara as variâncias dos estimadores obtidos com a $A A S c$ e com a alocação ótima.

```{r echo=FALSE}
paste("A variancia otima é:", var_prop)
paste("O efeito do planejamento Amostral (EPA) otimo é:", EPAotimo)
```


### Exercício 5

Considere uma população $U=\{1,2,3\}$ que apresenta os seguintes parâmetros populacionais:

$$
\boldsymbol{D}=\left(\begin{array}{c}
F_{i} \\
T_{i}
\end{array}\right)=\left(\begin{array}{rrr}
12 & 30 & 18 \\
1 & 3 & 2
\end{array}\right)
$$

Parâmetros populacionais: $\mu_{F}=20 ; \mu_{T}=2$

Suponha que seja de interesse estimar a renda bruta média $\mu_{E}$ usando-se como variável auxiliar o número de trabalhadores $T_{i}$ por domicílio.

a) Da seleção de uma amostra de tamanho $n=2$ da população de acordo com a $A A S c$, encontre as distribuições amostrais de $\bar{f}, \bar{t}$ e $\bar{f}_{R}$ na AASc




b) Calcule os seguintes estimadores:

$$
\begin{array}{c|c}
\boldsymbol{E}[\cdot \boldsymbol{]} & \boldsymbol{V}[\cdot \boldsymbol{]} \\
\hline E[\bar{f}]=? & V[\bar{f}]=? \\
E\left[\bar{f}_{R}\right]=? & V\left[\bar{f}_{R}\right]=? \\
& E Q M\left[\bar{f}_{R}\right]=?
\end{array}
$$





