---
title: "Aula 3 Exercicios"
author: "Davi Wentrick Feijó"
date: "2024-04-09"
output: 
  rmdformats::downcute:
    self_contained: true
    thumbnails: true
    lightbox: true
    gallery: true
    highlight: tango
    toc_depth : 4
  html_document:
    toc: false
    toc_depth: 5
    toc_float: true
---

```{r setup, include=FALSE}
knitr::opts_chunk$set(echo = TRUE)
pacman::p_load(tidyverse,utils,RcppAlgos)

```

### Exercício

Considere $U=\{1,2,3\}$, cuja variável renda familiar é representada pelo parâmetro $D=(12,30,18)$, com as seguintes funções paramétricas: $\tau=60, \mu=20, \sigma^2=$ $168/3=56$.

A partir do espaço amostral $S_{AASc}$, faça:

#### 1. Calcule os valores dos estimadores $\bar{y}$ e $s^2$ para cada amostra.

Sabemos que nossa populacao é $U=\{1,2,3\}$ e estamos interessados em tirar amostras de n=2, com isso teremos 9 amostras possiveis sendo elas e suas respectivas probabilidades de ocorrencia iguais a:

| $s$ | 11 | 12 | 13 | 21 | 22 | 23 | 31 | 32 | 33 |
| :---: | :---: | :---: | :---: | :---: | :---: | :---: | :---: | :---: | :---: |
| $P(s)$ | $1 / 9$ | $1 / 9$ | $1 / 9$ | $1 / 9$ | $1 / 9$ | $1 / 9$ | $1 / 9$ | $1 / 9$ | $1 / 9$ |


```{r}
renda <- c(12, 30, 18)
resultsM <- c()
amostra <- c(1, 1, 1, 2, 1, 3, 2, 1, 2, 2, 2, 3, 3, 1, 3, 2, 3, 3)
t= 0
for (i in seq(1, length(amostra)/2)) {
  r <- mean(c(renda[amostra[i+t]],renda[amostra[i+t+1]]))
  resultsM <- append(resultsM, r)
  t=t+1
}

print(resultsM)
```

```{r}
renda <- c(12, 30, 18)
resultsV <- c()
amostra <- c(1, 1, 1, 2, 1, 3, 2, 1, 2, 2, 2, 3, 3, 1, 3, 2, 3, 3)
t= 0
for (i in seq(1, length(amostra)/2)) {
  r <- var(c(renda[amostra[i+t]],renda[amostra[i+t+1]]))
  resultsV <- append(resultsV, r)
  t=t+1
}

print(resultsV)
```

com isso temos a seguinte tabela:

| $s$ | 11 | 12 | 13 | 21 | 22 | 23 | 31 | 32 | 33 |
| :---: | :---: | :---: | :---: | :---: | :---: | :---: | :---: | :---: | :---: |
| $P(s)$ | $1 / 9$ | $1 / 9$ | $1 / 9$ | $1 / 9$ | $1 / 9$ | $1 / 9$ | $1 / 9$ | $1 / 9$ | $1 / 9$ |
| $\bar y$ | $12$ | $21$ | $15$ | $21$ | $30$ | $24$ | $15$ | $24$ | $18$ |
| $s^2$ | $0$ | $162$ | $18$ | $162$ | $0$ | $72$ | $18$ | $72$ | $0$ |


#### 2. Construa as distribuições amostrais de $\bar{y}$ e $s^2$.

| $h(d s)=\bar y$ | $12$ | $15$ | $18$ | $21$ | $24$ | $30$
| :---: | :---: | :---: | :---: | :---: | :---: | 
| $P(\bar y)$ | $1 / 9$ | $2 / 9$ | $1 / 9$ | $2 / 9$ | $2 / 9$ | $1 / 9$ |



| $h(d s)=s^2$ | $0$ | $18$ | $72$ | $162$ | 
| :---: | :---: | :---: | :---: | :---: | 
| $P(s^2)$ | $3 / 9$ | $2 / 9$ | $2 / 9$ | $2 / 9$ | 


#### 3. Verifique a não tendenciosidade de $E[\bar{y}], \operatorname{Var}[\bar{y}] \mathrm{e}$ $E\left[s^2\right]$.

Sabemos que os valores populacionais sao:

```{r}
D=c(12,30,18)
n = length(D)

mu = mean(D)

sigma2 = var(D)   #como estamos usando uma amostra sem resposicao

```

```{r echo=FALSE}
paste("A media populacional de D é:",mu)
paste("A variancia populacional de D é:",sigma2)
```


Esperanca e Variancia de $\bar y$

```{r}
espM = sum(resultsM * 1/9) #Esperanca
esp_quadM = sum((resultsM^2) * 1/9)

varM = esp_quadM - espM^2 #Variancia
```

```{r echo=FALSE}
paste("A esperanca da media amostral é:",espM)
paste("A variancia da media amostral é:",varM)
```

Esperanca de $s^2$

```{r}
espV = sum(resultsV * 1/9) #Esperanca
```

```{r echo=FALSE}
paste("A esperanca da variancia amostral é:",espV)
```





