---
title: "Amostragem Aula 2"
date: "`r Sys.Date()`"
output:
  rmdformats::downcute:
    self_contained: true
    default_style: "light"
    downcute_theme: "default"
---


```{r setup, include=FALSE}
## Global options
knitr::opts_chunk$set(cache = TRUE)
pacman::p_load(tidyverse,utils,RcppAlgos)

```

### Exemplo 1A :

Seja $U = {1, 2, 3}$. Sorteia-se com igual probabilidade um elemento de $U$ e anota-se a unidade sorteada. Este elemento é devolvido à população e sorteia-se um segundo elemento do mesmo modo.

$S_A(U) = ?$
$P_A = ?$

Como estamos interessados no numero de amostras possiveis a ordem importa nesse caso. O R tem funcoes que geram as combinacoes possiveis com ou sem repeticao porem nao levam em consideracao a ordem, aqui está um exemplo:

```{r}
comb = comboGeneral(1:3,2,repetition = T)

```

```{r echo=FALSE}
print(comb)
```

Contudo o resultado correto seria:

$$
S_A(U) = {11, 12, 13, 21, 22, 23, 31, 32, 33}
$$
$P_A = \frac{1}{9}$ e 0 caso contrario 


### Exemplo 1B :

Seja $U = {1, 2, 3}$. Sorteia-se com igual probabilidade um elemento de $U$ e anota-se a unidade sorteada. Este elemento é retirado à população e sorteia-se um segundo elemento do mesmo modo.

$S_B(U) = ?$
$P_B = ?$

Aqui novamente a ordem ainda importa contudo nao podemos ter amostras repetidas:

$S_B(U) = {12, 13, 21, 23, 31, 32}$

$P_B = \frac{1}{6}$


### Exemplo 1C :

Sorteia-se uma unidade após a outra, repondo-se a unidade sorteada antes de sortear a seguinte, até o surgimento da unidade 2 (i = 2), ou até que 3 unidades tenham sido sorteadas.

$S_C(U) = ?$
$P_C = ?$

$S_C(U) = {2, 12, 32, 112, 132, 312, 332, 111, 113, 131, 311, 133, 313, 331, 333}$

Vamos calcular a probabilidade de sair somente um ate os 3:

$P(2) = \frac{1}{3}$

$P(12) = P_(32) = \frac{1}{3} \cdot \frac{1}{3} = \frac{1}{9}$

$P(112)= ... = P_(333) = \frac{1}{3} \cdot \frac{1}{3} \cdot \frac{1}{3} = \frac{1}{27}$

### Exemplo 2A - Distribuicao Amostral :


Considere que o interesse esteja nas variáveis Renda e Número de Trabalhadores, i.e., no vetor $(F_i, T_i)$,considerando a seguinte matriz de dados:

\[
 d_s = \begin{bmatrix}
12 & 30 & 18 \\
1 & 3 & 2 \\
\end{bmatrix}
\]

Considere o $P_A(A)$ e a distribuição amostral da razão entre o total da renda familiar e o número de trabalhadores, i.e., da estatística $R = h(Ds)$.

Vamos fazer um codigo para calcular a razao entre essas amostras:

```{r}
renda <- c(12, 30, 18)
ntrab <- c(1, 3, 2)
results <- c()
amostra <- c(1, 1, 1, 2, 1, 3, 2, 1, 2, 2, 2, 3, 3, 1, 3, 2, 3, 3)
t= 0
for (i in seq(1, length(amostra)/2)) {
  r <- (renda[amostra[i+t]] + renda[amostra[i+t+1]]) / (ntrab[amostra[i+t]] + ntrab[amostra[i+t+1]])
  results <- append(results, r)
  t=t+1
}

print(results)
```

```{r echo=FALSE}
dist = data.frame(results) %>% 
  group_by(results) %>%
  summarise(freq = n()) %>%
  mutate(p = (freq/sum(freq))*100)

```


```{r echo=FALSE}
ggplot(dist, aes(x = as.factor(results), y = p, fill = "red")) +
  geom_bar(stat = "identity") +
  labs(x = "Razao", y = "Prob", title = "Razao entre Renda e Numero de Trabalhadores")
```

### Exemplo 2B - Distribuicao Amostral :

Considere que o interesse esteja nas variáveis Renda e Número de Trabalhadores, i.e., no vetor $(F_i, T_i)$,considerando a seguinte matriz de dados:

\[
 d_s = \begin{bmatrix}
12 & 30 & 18 \\
1 & 3 & 2 \\
\end{bmatrix}
\]

Considere o $P_B(B)$ e a distribuição amostral da razão entre o total da renda familiar e o número de trabalhadores, i.e., da estatística $R = h(Ds)$.

Vamos fazer um codigo para calcular a razao entre essas amostras:

```{r}
renda <- c(12, 30, 18)
ntrab <- c(1, 3, 2)
resultsB <- c()
amostra <- c( 1, 2, 1, 3, 2, 1, 2, 3, 3, 1, 3, 2)
t= 0
for (i in seq(1, length(amostra)/2)) {
  r <- (renda[amostra[i+t]] + renda[amostra[i+t+1]]) / (ntrab[amostra[i+t]] + ntrab[amostra[i+t+1]])
  resultsB <- append(resultsB, r)
  t=t+1
}

print(resultsB)
```

```{r echo=FALSE}
dist = data.frame(resultsB) %>% 
  group_by(resultsB) %>%
  summarise(freq = n()) %>%
  mutate(p = (freq/sum(freq))*100)

```


```{r echo=FALSE}
ggplot(dist, aes(x = as.factor(resultsB), y = p, fill = "red")) +
  geom_bar(stat = "identity") +
  labs(x = "Razao", y = "Prob", title = "Razao entre Renda e Numero de Trabalhadores")
```

### Exemplo 3A - Esperanca e Variancia :

Para o exemplo com o $P_A(A)$, obtém-se a distribuição amostral para razão a partir do vetor de dados: $d_s = (12,30,18)$

Nosso vetor da Razao é
```{r}
print(results)
```

Para Calcular a esperanca é necessario multiplicar a probabilidade de ocorrencia de um valor por ele mesmo, logo no exemplo a todos tem a probabilidade de $\frac{1}{9}$

$$
E(X) = \sum_i x_i \cdot p(x_i)
$$

$$
Var(X) = E(X^2) - (E(X))^2
$$



```{r}
esp = sum(results * 1/9)
esp_quad = sum((results^2) * 1/9)

var = esp_quad - esp^2
```

```{r echo=FALSE}
print(esp)
print(var)
```


### Exemplo 3B - Covariancia e Correlacao :


Para o exemplo com o $P_A(A)$, obtém-se a distribuição amostral para renda média $(\overline f)$ a partir do vetor de dados: $d_s = (12,30,18)$


```{r}
renda <- c(12, 30, 18)
resultsF <- c()
amostra <- c(1, 1, 1, 2, 1, 3, 2, 1, 2, 2, 2, 3, 3, 1, 3, 2, 3, 3)
t= 0
for (i in seq(1, length(amostra)/2)) {
  r <- ((renda[amostra[i+t]] + renda[amostra[i+t+1]]) / 2)
  resultsF <- append(resultsF, r)
  t=t+1
}

print(resultsF)
```

Nesse caso a probabilidade de cada media continua sendo $\frac{1}{9}$

```{r}
espF = sum(resultsF * 1/9)
esp_quadF = sum((resultsF^2) * 1/9)

varF = esp_quadF - espF^2
```

```{r echo=FALSE}
print(espF)
print(varF)
```

Para calular a Correlacao e Covariacia vamos usar a as seguintes formulas:

$$
Cov(X,Y) = \frac{\sum_i [x_i - E(x)][y_i - E(Y)]}{N}  \ \ \ \text{Para a populacao}
$$


$$
Cov(X,Y) = \frac{\sum_i [x_i - E(x)][y_i - E(Y)]}{n-1}  \ \ \ \text{Para a amostra}
$$

$$
Cov(X,Y) = E(XY) - E(X)E(Y)
$$

$$
Cor(X,Y) = \frac{\sum_i [x_i - E(x)][y_i - E(Y)]}{\sqrt{\sum_i [x_i - E(x)]^2[y_i - E(Y)]^2}}  = \frac{E(XY) - E(X)E(Y)}{ \sqrt{E(X^2) - (E(X))^2} \sqrt{E(Y^2) - (E(Y))^2} } = \frac{Cov(X,Y)}{\sqrt{Var(X)} \sqrt{Var(Y)}}
$$

```{r}
covvF = sum((results - esp)*(resultsF-espF))/9 #populacionnal

corrF = covvF/(sqrt(var*varF))
```

```{r echo=FALSE}
print(covvF)
print(corrF)
```

Podemos comparar a correlacao com a funcao ja implementada no R

```{r}
cor(results,resultsF)
```

Podemos fazer o mesmo com a covariancia mas o R usa por padrao a amostral

```{r}
cov(results,resultsF)
```

### Exemplo 3B - Viés e Erro Quadratico Médio :

Um estimador $ \hat \theta(d_s)$ é dito não viciado segundo um plano amostral A, se:

$$
E(\hat\theta) = \theta
$$

O viés (ou vício) do estimador $ \hat \theta(d_s)$, segundo o plano amostral A, é dado por:

$$
B_A(\hat\theta) = E(\hat\theta - \theta) = E(\hat\theta) - \theta
$$
e o Erro Quadrático Médio por:

$$
EQM_A(\hat\theta) = E(\hat\theta - \theta)^2 = Var(\hat\theta) + B^2(\hat\theta)
$$

Com base na distribuição amostral de $\overline f$ verificou-se que trata-se de um estimado não viesado para a renda média familiar, $\mu F = 20$, visto que:


A media tem valor igual a:

```{r}
mean(renda)
```
e a esperanca que encontramos para $\overline f$ é:

```{r}
print(espF)
```

Como a média e a esperanca sao iguais logoa media nao é um estimador enviesado e sabemos que nosso vies é 0 e por consequencia o erro quadratico medio vair ser igual a variancia da renda media familiar que é igual a :

```{r}
print(varF)
```

### Exemplo 3C - Viés e Erro Quadratico Médio :


Com base na distribuição amostral de $\overline r$ verificou-se que trata-se de um estimado viesado para a renda média por trabalhador, $\mu R = 10,13$, visto que:


```{r}
muR = sum(renda)/sum(ntrab)
```

```{r}
print(muR)
```

Enquanto que a esperanca de R é:

```{r echo=FALSE}
print(esp)
```
Logo nosso vies será:

```{r}
B = esp-muR
```

```{r echo=FALSE}
print(esp-muR)
```
Já nosso EQM é:

```{r}
EQM = var + B^2
```

```{r echo=FALSE}
print(EQM)
```








