---
title: "Aula 12 - Exercicios"
author: "Davi Wentrick Feijó"
date: "2024-05-17"
output: 
  rmdformats::downcute:
    self_contained: true
    thumbnails: true
    lightbox: true
    gallery: true
    highlight: tango
    toc_depth : 4
  html_document:
    toc: false
    toc_depth: 5
    toc_float: true
---

```{r setup, include=FALSE}
knitr::opts_chunk$set(echo = TRUE)
```


### Exercicio 1


Considere uma população $U=\{1,2,3\}$ que apresenta os seguintes parâmetros populacionais:

$$
\boldsymbol{D}=\binom{F_{i}}{T_{i}}=\left(\begin{array}{rrr}
12 & 30 & 18 \\
1 & 3 & 2
\end{array}\right)
$$
Vamos calcular nosso $B_0$

```{r}
renda <- c(12, 30, 18)
ntrab = c(1,3,2)
N = length(renda)
n = 2
```

Para esta população temos:

- $\mu_{T}=2$ 

```{r}
mean(ntrab)
```

- $\mu_{F}=20$ 

```{r}
mean(renda)
```


- $\sum_{i=1}^{3} F_{i} T_{i}=138$

```{r}
sum(renda*ntrab)
```

- $\sum_{i=1}^{3} F_{i}^{2}=1.368$

```{r}
sum(renda^2)
```

- $\quad \sum_{i=1}^{3} T_{i}^{2}=14$

```{r}
sum(ntrab^2)
```

Com isso podemos partir para o calculo do $B_0$

$$
B_{0}=\frac{\sum_{i=1}^{N} F_{i} T_{i}-N \bar{T} \bar{F}}{\sum_{i=1}^{N} T_{i}^{2}-N \bar{T}^{2}}=\frac{18}{2}=9
$$

```{r}
B0 = (sum(renda*ntrab) - N*mean(renda)*mean(ntrab))/(sum(ntrab^2)-N*mean(ntrab)^2)
```

```{r echo=FALSE}
B0
```

Em seguida vamos calcular nossos parametros amostrais com $n=2$ (ou seja pegando 2 amostra de cada vez):

```{r}
mut = mean(ntrab)
resultsF = c()
resultsD <- c()
resultsT <- c()
amostra <- c(1,1,1, 2, 1, 3, 2, 1,2,2,2, 3, 3, 1, 3, 2,3,3)
t= 0
for (i in seq(1, length(amostra)/2)) {
  d_bar <- mean(c(renda[amostra[i+t]],renda[amostra[i+t+1]]))
  t_bar <- mean(c(ntrab[amostra[i+t]],ntrab[amostra[i+t+1]]))
  f_reg = d_bar+B0*(mean(ntrab) - t_bar)
  
  resultsF = append(resultsF, f_reg)
  resultsD <- append(resultsD, d_bar)
  resultsT <- append(resultsT, t_bar)
  t=t+1
}
```

- `d_bar` = Média $F_i$ = $\bar f$

```{r}
print(resultsD)
```

- `t_bar` = Média $T_i$ = $\bar t$

```{r}
print(resultsT)
```

- `f_reg` = Media do estimador tipo regressao = $\bar f_{reg}$

```{r}
print(resultsF)
```




| $\mathbf{s}$ | $\mathbf{1 1}$ | $\mathbf{1 2}$ | $\mathbf{1 3}$ | $\mathbf{2 1}$ | $\mathbf{2 2}$ | $\mathbf{2 3}$ | $\mathbf{3 1}$ | $\mathbf{3 2}$ | $\mathbf{3 3}$ |
| :---: | :---: | :---: | :---: | :---: | :---: | :---: | :---: | :---: | :---: |
| $P(\boldsymbol{s})$ | $1 / 9$ | $1 / 9$ | $1 / 9$ | $1 / 9$ | $1 / 9$ | $1 / 9$ | $1 / 9$ | $1 / 9$ | $1 / 9$ |
| $\bar{f}$ | 12 | 21 | 15 | 21 | 30 | 24 | 15 | 24 | 18 |
| $\bar{t}$ | 1 | 2 | 1,5 | 2 | 3 | 2,5 | 1,5 | 2,5 | 2 |
| $\bar{f}_{\text {Reg }}$ | 21,0 | 21,0 | 19,5 | 21,0 | 21,0 | 19,5 | 19,5 | 19,5 | 18,0 |


Agora podemos ir calcular $Var[\bar f_{Reg}]$

Para isso vamos usar a funcao `var()` do R, porem ela sempre calcula a variancia amostral (no caso dividindo sempre por $n-1$) para isso temos que fazer uma correcao e multiplicar por $(N-1)/N$ para cancela o $n-1$ e assim dividir por $N$


- $\sigma^{2}_{F}=56$

```{r}
sigma2f = var(renda)*(N - 1) / N
```

```{r echo=FALSE}
sigma2f
```


- $\sigma^{2}_{T}=2/3$

```{r}
sigma2t = var(ntrab)*(N - 1) / N
```

```{r echo=FALSE}
sigma2t
```


- $\sigma^{2}_{FT}= 6$

```{r}
sigma2ft = var(ntrab,renda)*(N - 1) / N
```

```{r echo=FALSE}
sigma2ft
```


Agora pode partir para o calculo da $Var[\bar f_{Reg}]$


$$
\operatorname{Var}\left[\bar{f}_{\text {Reg }}\right]=\frac{1}{n}\left(\sigma_{F}^{2}-2 b_{0} \sigma^{2}_{F T}+b_{0}^{2} \sigma_{T}^{2}\right)=1
$$

```{r}
varF_reg = 1/n * (sigma2f - 2*B0*sigma2ft+B0^2*sigma2t )
```


```{r echo=FALSE}
varF_reg
```

```{r}
#D - Renda Var e Esp

espD = sum(resultsD * 1/9) #Esperanca
esp_quadD = sum((resultsD^2) * 1/9)

varD = esp_quadD - espD^2 #Variancia

#T - numero de trab Var e Esp

espT = sum(resultsT * 1/9) #Esperanca
esp_quadT = sum((resultsT^2) * 1/9)

varT = esp_quadT - espT^2 #Variancia

#T - regressao entre renda e numero de trabalhadores Var e Esp

espF = sum(resultsF * 1/9) #Esperanca
esp_quadF = sum((resultsF^2) * 1/9)

varF = esp_quadF - espF^2 #Variancia

```

```{r echo=FALSE}
paste("Esperanca da Renda media:",espD)
paste("Variancia da Renda media:",varD)
paste("Esperanca do estimador tipo regressao:",espF)
paste("Variancia do estimador tipo regressao:",varF)
```

































































